臺灣高等法院臺南分院刑事裁定
110年度抗字第52號
抗  告  人  
即  受刑人  陳忠益


                  （現於法務部○○○○○○○○○○○執                      行中）
上列抗告人即受刑人因聲請定其應執行刑案件，不服臺灣臺南地
方法院109年度聲字第2342號中華民國109年12月16日裁定（聲請
案號：109年度執聲字第1662號），提起抗告，本院裁定如下：
    主  文
抗告駁回。
    理  由
一、原裁定意旨略以：受刑人陳忠益因犯如附表所示違反毒品危
    害防制條例、竊盜及搶奪等數罪，經法院判處如附表所示之
    刑，有臺灣高等法院被告前案紀錄表1份、原審法院109年度
    訴字第234號、109年度簡字第750、1125、1209、2483、315
    7號判決各1份在卷可按。又受刑人所犯如附表編號1至3、5
    至8所示之罪屬得易科罰金之罪，附表編號4所示之罪則係不
    得易科罰金之罪，依刑法第50條第1項但書第1款、第2項之
    規定，須經受刑人請求檢察官聲請定其應執行刑者，始得依
    刑法第51條之規定定之。茲受刑人就附表所示之罪，業已具
    狀請求檢察官聲請合併定其應執行之刑，此有受刑人之聲請
    書存卷可參，是檢察官聲請定其應執行之刑，經審核認聲請
    為正當。又受刑人所犯如附表編號1至2所示之罪，經原審法
    院以109年度簡字第750號裁定應執行有期徒刑4月在案，有
    上開被告前案紀錄表、判決各1份在卷可稽，惟徵諸上開說
    明，受刑人既有附表所示之罪應定其應執行刑，則上開所定
    之應執行刑即當然失效，自可更定附表所示之罪之應執行刑
    。是定其應執行刑，不得逾越刑法第51條第5款所定法律之
    外部界限，即不得重於附表所示8罪之總和（即有期徒刑2年
    8月），亦應受內部界限之拘束（即有期徒刑2年6月）。準
    此，受刑人所犯如附表所示之罪定其應執行有期徒刑2年4月
    。至附表編號1至3、5至8所示之刑，原得易科罰金，因與不
    得易科罰金之他罪併合處罰結果而不得易科罰金，自無庸為
    易科折算標準之記載，附此敘明。
二、抗告意旨略以：抗告人即受刑人陳忠益家父早逝，而家母目
    前罹患乳癌末期（有成大醫院病歷可查核），家中經濟都須
    由抗告人支持，原審認應遵守定刑之內部界限及外部界限，
    固屬無誤，但原審不知抗告人家中狀況，請鈞院再次審酌，
    減輕抗告人之執行刑等語。
三、按數罪併罰之定應執行之刑，係出於刑罰經濟與責罰相當之
    考量，並非予以犯罪行為人或受刑人不當之利益，為一種特
    別的量刑過程，相較於刑法第57條所定科刑時應審酌之事項
    係對一般犯罪行為之裁量，定應執行刑之宣告，乃對犯罪行
    為人本身及所犯各罪之總檢視，除應考量行為人所犯數罪反
    應出之人格特性，並應權衡審酌行為人之責任與整體刑法目
    的及相關刑事政策，在量刑權之法律拘束性原則下，依刑法
    第51條第5 款之規定，採限制加重原則，以宣告各刑中之最
    長期為下限，各刑合併之刑期為上限，但最長不得逾30年，
    資為量刑自由裁量權之外部界限，並應受法秩序理念規範之
    比例原則、平等原則、責罰相當原則、重複評價禁止原則等
    自由裁量權之內部抽象價值要求界限之支配，使以輕重得宜
    ，罰當其責，俾符合法律授與裁量權之目的，以區別數罪併
    罰與單純數罪之不同，兼顧刑罰衡平原則。個案之裁量判斷
    ，除非有全然喪失權衡意義或其裁量行使顯然有違比例、平
    等諸原則之裁量權濫用之情形，即不得任意指其為違法（最
    高法院100 年度台抗字第314 號裁定意旨參照）。又關於刑
    之量定，係實體法上賦予法院得為自由裁量之事項，倘其未
    有逾越法律所規定之範圍，或濫用其權限，即不得任意指摘
    為違法。在同一犯罪事實與情節，如別無其他加重或減輕之
    原因，下級審量定之刑，亦無過重或失輕之不當情形，則上
    級審法院對下級審法院之職權行使，原則上應予尊重（最高
    法院75年度台上字第7033號、85年度台上字第2446號判決意
    旨參照）。
四、經查，本件抗告人即受刑人陳忠益所犯如附表所示之8罪，
    業經原審法院分別判處如附表所示之刑確定在案，有各該判
    決書、臺灣高等法院被告前案紀錄表在卷可稽。又抗告人所
    犯上開8罪中，其中附表編號1至3、5至8所示之施用第二級
    毒品罪、竊盜罪所處之刑，係屬得易科罰金之罪，至於其餘
    如附表編號4所示之搶奪罪所處之刑，則為不得易科罰金之
    罪，依刑法第50條第1項但書第1款之規定，本不得併合處罰
    ，惟抗告人已於民國109年12月8日，簽署數罪併罰查詢單請
    求臺灣臺南地方檢察署檢察官就上開得易科罰金之罪與其餘
    不得易科罰金之罪合併聲請定其應執行刑，此有抗告人簽署
    之數罪併罰查詢單1份附卷足憑（見原審卷第9頁）。從而，
    臺灣臺南地方檢察署檢察官以原審法院為各該案犯罪事實最
    後判決之法院，聲請定其應執行之刑，洵屬有據，應予准許
    。又抗告人所犯如附表所示8罪所宣告之刑，其中單罪最長
    期者為有期徒刑10月，各罪刑期全部加總為有期徒刑2年8月
    。則原裁定審核上開事項後，依法就抗告人所犯如附表所示
    8罪定應執行有期徒刑2年4月，並未逾越刑法第51條第5款所
    定有關法律規範量刑之外部性界限，而未喪失權衡意義，且
    從形式上觀察，其量刑之裁量行使亦無顯然違背比例原則，
    並不悖於定應執行刑之恤刑目的，而無違裁量權之內部及外
    部性界限甚明。是原裁定所定之應執行刑，並未濫用其權限
    ，顯無不當。至抗告人所述家父早逝，而家母目前罹患乳癌
    末期，須負擔家中經濟等情，並非指摘原裁定有何違法或不
    當之處，自非合法之抗告理由，併此敘明。
五、綜上所述，原審法院依法裁定抗告人所犯上開各罪，定應執
    行有期徒刑2年4月，經核並無不合。抗告人抗告意旨，猶執
    前詞，任憑己意指摘原裁定不當，為無理由，應予駁回。
六、據上論斷，應依刑事訴訟法第412 條，裁定如主文。
中　　華　　民　　國　　110 　年　　1 　　月　　27　　日
                  刑事第二庭    審判長法　官  陳顯榮 
                                      法　官  黃裕堯
                                      法　官  陳弘能
以上正本證明與原本無異。
如不服本裁定，應於收受本裁定後五日內向本院提出抗告狀。
　　　　　　　　　　　　　　　　　　　書記官  許雅華
中　　華　　民　　國　　110 　年　　1 　　月　　27　　日